【裁判字號】    95,交易,793
【裁判日期】    951228
【裁判案由】    公共危險等
【裁判全文】
臺灣臺北地方法院刑事判決             95年度交易字第793號
公  訴  人  臺灣臺北地方法院檢察署檢察官
被      告  乙○○
上列被告因公共危險案件，經檢察官提起公訴（九十五年度偵字
第八七五０號），被告於準備程序中先就被訴事實為有罪之陳述
，經本院告以簡式審判之旨，並聽取當事人之意見後，本院合議
庭裁定行簡式審判程序後，本院判決如下：
    主  文
乙○○服用酒類，不能安全駕駛動力交通工具而駕駛，處罰金貳
萬肆仟元，如易服勞役，以新臺幣壹仟元折算壹日。
    事  實
一、乙○○於民國九十五年三月十八日十二時至十五時許，在臺
    北縣樹林市某餐廳內，服用酒類洋酒約一瓶，已達於反應較
    慢、感覺減低並影響駕駛而不能安全駕駛動力交通工具之狀
    態後，仍於九十五年三月十九日凌晨三時三十五分許駕駛動
    力交通工具即車號Ｑ七－七二０七號自用小客車搭載陳映捷
    及鍾榮春在道路上行駛，迨於同日凌晨三時五十一分許，乙
    ○○駕駛上開汽車行經臺北市信義區○○○○道路象山隧道
    出口處，失控撞及路邊護欄而肇事，致鍾榮春及陳映捷受有
    傷害（鍾榮春部分，未據告訴；陳映捷部分，業據陳映捷之
    父甲○○撤回告訴），乃報警處理，經警對乙○○測試其飲
    酒後吐氣所含酒精成份，發現其吐氣所含酒精成份每公升已
    達０．五二毫克，而知上情。
二、案經臺北市政府警察局信義分局移送臺灣臺北地方法院檢察
    署（下稱臺北地檢署）檢察官偵查起訴。
    理  由
一、證據之認定：
    上揭事實一之部分，有酒精測試單、臺北市政府警察局舉發
    違反道路交通管理事件通知單、刑法第一百八十五條之三案
    件測試觀察紀錄表及生理平衡檢測表各一份在卷可證（臺北
    地檢署九十五年度偵字第八七五０號卷第十九、二十頁及第
    二二頁參照），且被告乙○○於本院九十五年十二月十二日
    審理時對於上開犯罪事實亦供承不諱（本院當日審判筆錄參
    照）；按行為人飲酒後如其呼氣酒精濃度達於每公升０．五
    毫克時，即有反應較慢、感覺減低及影響駕駛之輕到中度中
    毒症狀，此有行政院國軍退除役官兵輔導委員會臺北榮民總
    醫院（下稱臺北榮民總醫院）八十八年八月五日（八八）北
    總內字第二六八六八號函一份附本院卷可稽，且行為人飲酒
    後其呼氣中酒精濃度如已達於每公升０．五毫克，其肇事率
    為一般未飲酒者之七倍，此亦有中央警察大學交通學系暨交
    通管理研究所教授蔡中志之研究報告一紙附本院卷可憑，且
    被告駕駛交通動力工具行經臺北市信義區○○○○道路象山
    隧道出口處，失控撞及路邊護欄而肇事之事實，亦有肇事原
    因初步分析研判表、道路交通事故現場圖、交通事故補充資
    料表、道路交通事故調查報告表(一)、(二)各一紙、交通事故談
    話紀錄表三紙及現場照片十六幀在卷可憑（同上偵查卷第二
    五頁至第二八頁、第三三頁至第四一頁、第七三頁至第七六
    頁），故被告經警測試其呼氣酒精成份為０．五二毫克，依
    照臺北榮民總醫院上開函文、前揭學者之研究及被告駕車後
    業已肇事之事實，顯已達到服用酒類後不能安全駕駛動力交
    通工具之狀態，是依(一)上開酒精測試單一紙、(二)上開臺北市
    政府警察局舉發違反道路交通管理事件通知單一紙、(三)上開
    刑法第一百八十五條之三案件測試觀察紀錄表及生理平衡檢
    測表各一份、(四)臺北榮民總醫院上開函文、(五)前揭學者之研
    究報告、(六)肇事原因初步分析研判表一紙、(七)道路交通事故
    現場圖、交通事故補充資料表、道路交通事故調查報告表(一)
    、(二)各一紙、交通事故談話紀錄表三紙及現場照片十六幀等
    補強證據皆足資擔保被告於本院審理中所為之上開任意性自
    白具有相當程度之真實性，而得使本院確信被告前述自白之
    犯罪事實確屬真實，從而依刑事訴訟法第一百五十六條第一
    項及第二項之規定，本院自得依被告前述自白及各該補強證
    據認定被告確有上開服用酒類，不能安全駕駛動力交通工具
    而駕駛之犯行，本件事證明確，被告之犯行堪以認定。
二、論罪科刑之法律適用：
    核被告乙○○所為，係犯刑法第一百八十五條之三之服用酒
    類，不能安全駕駛動力交通工具而駕駛罪。爰審酌被告犯罪
    之方法、所生危害，及其犯後業已坦承犯行、態度良好等一
    切情狀，量處如主文所示之刑。查本件被告行為時之修正前
    刑法第四十二條第二項前段規定：「易服勞役以一元以上三
    元以下折算一日。但勞役期限不得逾六個月。」，又被告行
    為時之易服勞役折算標準，依修正前罰金罰鍰提高標準條例
    第二條前段（現已刪除）規定，就其原定數額提高為一百倍
    折算一日，則本件被告行為時之易服勞役折算標準，應以銀
    元一百元以上三百元以下折算一日，經依現行法規所定貨幣
    單位折算新臺幣條例予以折算後，應以新臺幣三百元以上九
    百元以下折算一日。惟九十五年七月一日修正公布施行之刑
    法第四十二條第三項前段規定：「易服勞役以新臺幣一千元
    、二千元或三千元折算一日。但勞役期限不得逾一年。」，
    比較修正前後之易服勞役折算標準，應以修正後之規定較有
    利於被告，爰依修正後之刑法第四十二條第三項之規定，諭
    知易服勞役之折算標準。
據上論斷，應依刑事訴訟法第二百七十三條之一第一項、第二百
九十九條第一項前段，刑法第二條第一項、第一百八十五條之三
、第四十二條第三項，判決如主文。
本案經檢察官郭瑜芳到庭執行職務。
中    華    民    國    95    年    12    月    28    日
                  刑事第九庭    法  官  林怡秀
本件正本證明與原本無異。
如不服本判決，應於判決送達後十日內，向本院提出上訴狀。
                                書記官  林義盛
中    華    民    國    95    年    12    月    28    日
附錄本案論罪科刑法條全文：
中華民國刑法第一百八十五條之三
服用毒品、麻醉藥品、酒類或其他相類之物，不能安全駕駛動力
交通工具而駕駛者，處一年以下有期徒刑、拘役或三萬元以下罰
金。


司法院資訊處製作；財團法人民間司法改革基金會備份。
